# 想不明白什么地方不对，求陈版指教

提问人：liangguosheng 时间：2015-09-03 21:15:56
关于顺流交易：甲拥有乙20%的股份，某年甲将自己的商品卖给乙，售价 1000 元，账面价值 600 元，乙第 1 年将商品卖出60%,第 2 年又卖出20%。乙两年净利润均为 3000 元。以下是我的分析：第 1 年：甲的个表中借：长投 600 贷：
投资收益 600 借：投资收益 32 贷：长投 32 合并报表中借：营业收入
200 贷：营业成本 120 投资收益 80 第 2 年：甲的个表中借：长投
600 贷：投资收益 600 借：长投 16 贷：投资收益 16
合并报表时我的分析：甲需要消除的是未分配利润： 80 （第 1 年中的营业收入和成本），而乙需要消除的是：未分配利润（第 1年多结转的成本）： 48 ，第 2 年多结转的成本： 16 以及结存存货虚增的 16 所以把甲乙看作一个整体最终应该是如下分录：
借：未分配利润 80 贷：未分配利润（乙） 48 营业成本（乙）
16 存货 （乙） 16 但乙并不进入合并报表：所以以上分录可替换为： 借：未
分配利润 80 贷：投资收益 48 投资收益 16
长投 16 但个表中甲已经做过如下处理： 第 1 年 借：未分配利润 32
贷：长投 32
第 2 年 借：长投 16 贷：投资收益 16 所以合并报表中最终应该做的分录为：借：未分配利润
48 贷：投资收益 48 我知道这样子应该是不对的，但实在想不出哪里分析的不对，为什
么合并报表第 2 年会出现这样的分录呢？请指教，谢谢！！

回答人：chenyiwei
在个别报表层面的权益法核算中已按照准则要求调整了未实现损益的影响的前提下，顺流交易发生后的年度是不需要再在合并报表层面进行额外调整的。你自己所作的推算实际上也说明了这一点，但要注意：因为合并报表层面的第一年调整（例如借营业收入，贷营业成本，贷投资收益）对第一年末的净利润实际上无任何影响，所以第二年如果要在合并报表层面延续调整，也不应当调整年初未分配利润。